【裁判字號】    97,交聲,642
【裁判日期】    970507
【裁判案由】    交管條例聲異
【裁判全文】
臺灣板橋地方法院交通事件裁定         97年度交聲字第642號
原處分機關  交通部公路總局臺北區監理所
異  議  人
即受處分人  甲○○
上列異議人因違反道路交通管理處罰條例案件，對於交通部公路
總局臺北區監理所民國97年3 月28日北監營裁字裁40—CV000000
0 號所為之裁決處分，聲明異議，本院裁定如下：
    主  文
異議駁回。
    理  由
一、原處分意旨略以：異議人即受處分人甲○○於民國96年7 月
    2 日下午3 時9 分許，騎乘車號PNA-342 號重型機車，行經
    臺北縣新莊市○○路與瓊林南路口時，因駕車行經有燈光號
    誌管制之交岔路口闖紅燈之違規行為，由臺北縣政府警察局
    以照片採證方式逕行製單舉發，爰依道路交通管理處罰條例
    第53條第1 項、第63條第1 項第3 款規定，裁處罰鍰新臺幣
    5 千4 百元，並記違規點數3 點。
二、異議意旨略以：異議人並未收到舉發通知單，郵局通知有未
    領掛號，但異議人前往郵局欲領取時，經郵局人員告知已退
    回原單位，嗣異議人於96年8 月中赴監理單位詢問違規情事
    ，監理單位告知並無違規案件，至97年3 月中欲換行照時，
    監理單位始告知96年7 月有違規罰單未繳，並處以最高罰則
    ，異議人已主動前往詢問未得正確資訊，為此聲明異議，請
    求撤銷原處分云云。
三、按汽車（含機車）駕駛人，行經有燈光號誌管制之交岔路口
    闖紅燈者，處新臺幣1 千8 百元以上5 千4 百元以下罰鍰，
    並記違規點數3 點，道路交通管理處罰條例第53條第1 項、
    第63條第1 項第3 款定有明文。又按「送達，於應受送達人
    之住居所、事務所或營業所為之。但在行政機關辦公處所或
    他處會晤應受送達人時，得於會晤處所為之。」、「於應送
    達處所不獲會晤應受送達人時，得將文書付與有辨別事理能
    力之同居人、受僱人或應送達處所之接收郵件人員。」、「
    送達，不能依前二條規定為之者，得將文書寄存送達地之地
    方自治或警察機關，並作送達通知書兩份，一份黏貼於應受
    送達人住居所、事務所、營業所或其就業處所門首，另一份
    交由鄰居轉交或置於該送達處所信箱或其他適當位置，以為
    送達。」、「前項情形，由郵政機關為送達者，得將文書寄
    存於送達地之郵政機關。」，行政程序法第72條第1 項、第
    73條第1 項、第74條第1 項、第2 項分別規定明確可循。
四、經查：
  (一)異議人即受處分人於96年7 月2 日下午3 時9 分許，騎乘車
    號PNA-342 號重型機車，行經臺北縣新莊市○○路與瓊林南
    路口時，確有駕車行經有燈光號誌管制之交岔路口闖紅燈之
    違規行為一節，有舉發照片2 張在卷可稽，且異議人對此亦
    不加爭執，是異議人確有於上開時地違規闖紅燈之事實，自
    堪認定。
  (二)又異議人雖以前開情詞置辯；惟異議人自86年5 月22日起即
    設籍於臺北縣樹林市○○街93號8 樓一情，有個人資本資料
    查詢結果1 紙附卷可稽，而本件舉發通知單係以郵寄之方式
    向異議人住所即臺北縣樹林市○○街93號8 樓寄發，惟因招
    領逾期遭郵局退回，嗣再以郵寄之方式向異議人住所即臺北
    縣樹林市○○街93號8 樓寄發，然因未獲會晤異議人本人或
    其可受領文書之同居人、受雇人或接收郵件人員，並有難以
    留置送達之情形，而於96年11月16日依行政程序法第74條第
    1 項、第2 項之規定，將該舉發通知單寄存於樹林鎮前街郵
    局，並將送達通知書置於該送達處所信箱或其他適當位置，
    以為送達等情事，有退件詳細、臺北縣政府警察局送達證書
    、中華民國郵政交寄大宗掛號函件存根各1 紙在卷可參，故
    上開舉發通知單業已於96年11月27日發生送達之效力，原舉
    發機關所為之上開送達，自屬合法。再者，經本院向交通部
    公路總局臺北區監理所函詢異議人是否有於96年8 月間至該
    所查詢其有無違規紀錄一節，據該所函覆本院稱：民眾向本
    所查詢違規有電話查詢、臨櫃查詢及書面查詢，目前僅以書
    面申請者，本所有登載資料可查，其餘本所承辦人均即時告
    知，惟異議人是否於旨揭日期至本所查詢違規案，本所無相
    關資料供參；另查異議人倘僅提供身分證號查詢，即無法查
    詢車籍違規紀錄等語，有該所97年4 月21日北監營字第0971
    003547號函1 紙附卷可參，是本件並查無異議人有於其所稱
    之96年8 月間向交通部公路總局臺北區監理所查詢違規之相
    關資料，且本件違規日期係96年7 月2 日，電腦傳檔日為96
    年7 月10日，有交通部公路總局臺北區○○○○○道路交通
    管理事件不服裁決聲明異議案件移送書1 份在卷可參，是自
    電腦傳檔日即96年7 月10日後，即可由監理機關電腦查詢到
    本件違規紀錄，輔以異議人前於陳述意見時稱：有收到郵局
    掛號通知，去郵局確認後是交通違規單，本人收到後立即到
    監理所違規裁罰窗口查明，經辦理人員登入車號後，跟本人
    說無交通違規紀錄等語，亦有交通部公路總局臺北區監理所
    交通違規案件陳述書在卷可佐，是倘異議人確有於96年8 月
    中前往交通部公路總局臺北區監理所以車號查詢車輛違規紀
    錄，應無查無本件違規紀錄之可能，是異議人所辯，尚無可
    採。
五、從而，本件異議人前開違規事證已足堪認定。則原處分機關
    依據前揭道路交通管理處罰條例第53條第1 項、第63條第1
    項第3 款之規定，裁處異議人罰鍰新臺幣5 千4 百元，並記
    違規點數3 點，核無違誤。本件異議人之異議為無理由，應
    予駁回。
據上論斷，應依道路交通案件處理辦法第19條，裁定如主文。
中    華    民    國    97    年    5     月    7     日
                      交通法庭  法  官        曾淑娟
如不服本裁定應於送達後5日內向本院提出抗告狀
上列正本證明與原本無異。
                                書記官        謝雪紅
中    華    民    國    97    年    5     月    7     日


司法院資訊處製作；財團法人民間司法改革基金會備份。
